臺灣新北地方法院三重簡易庭民事判決
                                  111年度重簡字第1008號
原      告  玉山商業銀行股份有限公司


法定代理人  黃男州  
訴訟代理人  李世賢  

被      告  林金蘭  
上列當事人間請求清償信用卡消費借款事件，於民國111年7月29
日言詞辯論終結，本院判決如下：
    主  文
被告應給付原告新臺幣211,705元，及其中新臺幣49,870元自民
國110年7月21日起至清償日止，按年息15％計算之利息。
訴訟費用由被告負擔。
本判決得假執行。
    事  實  及  理  由
壹、程序方面
　　按訴狀送達後，原告不得將原訴變更或追加他訴，但擴張或
    減縮應受判決事項之聲明者，不在此限；簡易訴訟程序，除
    本章別有規定外，仍適用第一章通常訴訟程序之規定，民事
    訴訟法第255條第1項第3款、第436條第2項分別定有明文。
    本件原告起訴時原請求被告應給付原告新臺幣（下同）21萬
    1,705元，及其中4萬9,870元自民國110年7月21日起至清償
    日止，按年息15％計算之利息，暨當期（月）繳款延滯時計
    付違約金300元，連續第二個月繳款延滯時，第二個月計付
    違約金400元，連續三個月繳款延滯時，第三個月計付違約
    金500元，每次連續收取期數最高以三期為上限。嗣原告於1
    11年7月29日言詞辯論期間當庭捨棄違約金部分之請求，核
    原告前揭變更，屬縮減應受判決事項之聲明，揆諸前開說明
    ，應予准許。
貳、實體方面
一、原告主張：
    被告前曾向原告申請信用卡使用，約定被告得持用核發之信
    用卡於特約商店記帳消費，並於核給之信用額度內選擇循環
    信用方式彈性付款，倘被告於繳款期日前未繳足應繳總金額
    時，即視為循環信用之使用，應於當期繳款期限前繳付最低
    付款額，並依年息15％計付循環信用利息，另須收取三期分
    別為新臺幣（下同）300元、400元、500元之違約金。詎被
    告未依約還款，計至民國110年7月20日止尚積欠21萬1,705
    元（其中本金為4萬9,870元）迄未清償，爰依消費借貸之法
    律關係提起本件訴訟。並聲明：如主文所示。
二、被告則以：不爭執積欠款項，但目前無力清償等語置辯，並
    聲明：原告之訴駁回。
三、原告主張之前揭事實，業據其提出信用卡申請書暨約定條款
    、帳務明細表等件為證（支付命令卷第9至17頁），核屬相
    符。被告雖以無力清償等語置辯，惟按有無資力償還，乃係
    執行問題，不得據為不負履行義務之抗辯，是其所辯，自無
    可採，堪認原告之主張為真實。
四、從而，原告本於消費借貸契約之法律關係，請求被告給付如
    主文所示之金額、利息，為有理由，應予准許。
五、本件係適用簡易訴訟程序所為被告敗訴之判決，應依職權宣
    告假執行。
六、訴訟費用負擔之依據：民事訴訟法第78條。
中    華    民    國   111    年     7    月     29   日
                  臺灣新北地方法院三重簡易庭
                      法      官  王雅婷
以上正本係照原本作成。
如不服本判決，應於送達後20日內，向本院提出上訴狀並表明上
訴理由，如於本判決宣示後送達前提起上訴者，應於判決送達後
20日內補提上訴理由書（須附繕本）。
中    華    民    國   111    年     7    月     29   日
                      書  記  官  陳芊卉